臺灣臺中地方法院刑事判決　　　　　　　　　　　　九十二年度訴字第二三三號
　　公　訴　人　臺灣臺中地方法院檢察署檢察官
　　被　　　告　甲○○
右列被告因妨害公務案件，經檢察官提起公訴（九十二年度偵字第一七七０八號），
本院裁定進行簡式審判程序後，判決如左：
    主  文
甲○○損壞公務員職務上掌管之物品，處有期徒刑參月，如易科罰金，以參佰元折算
壹日；緩刑貳年。
    事  實
一、甲○○於民國九十二年九月八日凌晨一時三十分許，在台中市○○區○○路榮民
    總醫院前，見由台中市警察局第六分局警員莊孟勳所駕駛搭載警員林進龍之編號
    六四三號巡邏車，沿台中市○○區○○路駛來，正依法執行巡邏職務之公務時，
    竟施強暴，蹲撿路旁之柏油石塊一塊，丟擲該輛巡邏車；同時以此方法損壞警員
    莊孟勳、林進龍職務上掌管之該輛巡邏車，致該巡邏車前方乘客座之右側車窗玻
    璃飾條凹陷擦損、右側車窗下之右前側車門板金凹陷、烤漆脫落，使上述部分之
    車輛外形改變、功能及作用喪失。
二、案經台中巿警察局第六分局報請臺灣臺中地方法院檢察署檢察官偵查起訴，本院
    裁定進行簡式審判程序。
    理  由
一、被告甲○○經本院訊問後，對於右開事實認罪，自白其確於前揭時地，當莊孟勳
    、林進龍二名警員執行巡邏職務時，撿拾路旁之柏油石塊丟擲其等乘坐之巡邏車
    ，造成該輛巡邏車受損。經查：(一)右開事實欄所載，被告蹲撿路旁之柏油石塊一
    塊，對於警員莊孟勳、林進龍依法執行巡邏之職務時，丟擲其等乘用之巡邏車等
    過程，業據莊孟勳、林進龍於檢察官偵訊時，具結證明在卷；(二)被告用以丟擲該
    輛巡邏車之柏油石塊一塊，並經警方當場扣押，可為佐證；(三)且此輛由警員莊孟
    勳、林進龍職務上所掌管之巡邏車，因被告投擲柏油石塊，致前方乘客座之右側
    車窗玻璃飾條凹陷擦損、右側車窗下之右前側車門板金凹陷、烤漆脫落，而遭損
    壞部分外形、功能及作用等事實，亦有該部巡邏車受損後之照片兩張、警員莊孟
    勳製作之「職務報告」一件在卷可參；(四)上開事證均核與被告於本院審理時所為
    自白相符，可見被告此項自白確屬事實，亦可採為證據；(五)再綜合上情以觀，則
    被告妨害公務執行及損壞公務員職務上所掌管物品之犯行，已事證明確，足可認
    定。
二、按「刑法第一百三十八條之毀損公務員職務上掌管之物品罪，祇要對於公務員職
    務上所掌管之物品，有毀棄、損壞、隱匿或致令不堪用之任一行為，罪即成立。
    而上訴人所破壞之機車，係嘉義市警察局所有，配發給警員黃詔謙供巡邏勤務使
    用，且機車前標識『嘉義市警察局巡邏車』、左右兩側亦有『嘉義市警察局』字
    樣，除據黃詔謙證述明確外，並有該警用機車照片可按，自屬公務員職務上所掌
    管之物品。又組成機車之任一零件與配備，均具有其特定之功能性，如遭破壞，
    使各該零件之外形改變，功能及作用喪失，即足成立損壞物品之罪，不以使機車
    喪失全部效用為必要。」，乃最高法院九十二年度台上字第三三八八號所揭示之
    裁判意旨。故核被告甲○○所為，係犯刑法第一百三十五條第一項之對於執行職
    務公務員施強暴罪、第一百三十八條之損壞公務員職務上掌管之物品罪。被告僅
    有一個對於警員巡邏車丟擲柏油石塊之強暴及損壞行為，而同時觸犯上開二罪名
    ，構成異種想像競合犯，依刑法第五十五條前段，應從較重之損壞公務員職務上
    掌管之物品一罪處斷；其既非以二個以上之行為觸犯此二罪名，應不構成公訴人
    所指之牽連犯。爰審酌被告漠視法紀，竟對執勤中之巡邏車投擲異物，易釀致交
    通意外，危害警員之安全，及其犯罪之動機、目的、手段、方法、犯後態度等一
    切情狀，而量處如主文所示之刑，並諭知如易科罰金之折算標準。惟被告於本件
    行為前五年以內未曾受有期徒刑以上刑之宣告，此有臺灣臺中地方法院檢察署刑
    案資料查註紀錄表、臺灣高等法院被告全國前案紀錄表各一件存卷可查；而前開
    妨害公務同時損壞公物之行為，雖值非難，然被告於本院審理時極表悔悟，且所
    造成之損害畢竟輕微，被告復為原住民，僅賴板模零工維生，卻有多名子在求學
    中，又屬單親家庭，經濟困難；本院綜合考量上開各項因素後，認為應予自新之
    機會，前開宣告之刑以暫不執行為宜，遂併宣告緩刑二年。至被告供犯罪所用之
    柏油石塊一塊，因非其所有，不予沒收。
據上論斷，應依刑事訴訟法第二百七十三條之一第一項、第二百九十九條第一項前段
，刑法第一百三十五條第一項、第一百三十八條、第五十五條、第四十一條第一項前
段、第七十四條第二款，罰金罰鍰提高標準條例第一條前段、第二條，判決如主文。
中      華      民      國      九十三      年      一      月    十四  日
                                        法  官  莊  深  淵
右正本證明與原本無異。
如不服本判決，應於送達後十日內向本院提出上訴狀（須附繕本），上訴於台灣高等
法院台中分院。
                                        書記官
中      華      民      國      九十三      年      一      月    十四  日
附錄論罪科刑法條
中華民國刑法第一百三十五條：
對於公務員依法執行職務時，施強暴脅迫者，處三年以下有期徒刑、拘役或三百元以
下罰金。
意圖使公務員執行一定之職務或妨害其依法執行一定之職務或使公務員辭職，而施強
暴脅迫者，亦同。
犯前二項之罪，因而致公務員於死者，處無期徒刑或七年以上有期徒刑；致重傷者，
處三年以上、十年以下有期徒刑。
中華民國刑法第一百三十八條：
毀棄、損壞或隱匿公務員職務上掌管或委託第三人掌管之文書、圖畫、物品，或致令
不堪用者，處五年以下有期徒刑。
